# 实收资本收到未工商变更的会计处理

提问人：马马银 时间：2015-11-13 16:09:37
客户为一国企，收到拨付的资本金后未及时到工商进行变更，该笔款项应如何列报？

回答人：chenyiwei
工商变更登记并不是确认实收资本增加的必要条件。如果收到拨付的资本金时，相关批文明确规定了需增加实收资本的金额，且该拨款行为符合《公司法》对货币出资的形式要求（将货币存入该公司的银行账户）的，会计上可以确认实收资本的增加，不受未进行工商变更登记这一瑕疵的影响。但仍建议尽早补办工商变更，以完善手续。